【裁判字號】    99,上易,789
【裁判日期】    990630
【裁判案由】    竊盜
【裁判全文】
臺灣高等法院臺中分院刑事判決         99年度上易字第789號
上  訴  人
即  被  告  甲○○
上列上訴人因竊盜案件，不服臺灣苗栗地方法院99年度易字第31
3號中華民國99年5月11日第一審判決（起訴案號：臺灣苗栗地方
法院檢察署99年度偵字第1122號等、併案案號：臺灣苗栗地方法
院檢察署99年度偵字第1009號等），提起上訴，本院判決如下：
    主  文
上訴駁回。
    理  由
一、按不服地方法院之第一審判決而上訴者，須提出上訴書狀，
    並應敘述具體理由，刑事訴訟法第三百六十一條第一項定有
    明文，此為上訴必備之程式；而所謂「具體理由」，必係依
    據卷內既有訴訟資料或提出新事證，指摘或表明第一審判決
    有何採證認事、用法或量刑等足以影響判決本旨之不當或違
    法，而構成應予撤銷之具體事由，始克當之（例如：依憑證
    據法則具體指出所採證據何以不具證據能力，或依憑卷證資
    料，明確指出所為證據證明力之判斷如何違背經驗、論理法
    則）；倘僅泛言原判決認定事實錯誤、違背法令、量刑失之
    過重或輕縱，而未依上揭意旨指出具體事由，或形式上雖已
    指出具體事由，然該事由縱使屬實，亦不足以認為原判決有
    何不當或違法者（例如：對不具有調查必要性之證據，法院
    未依聲請調查亦未說明理由，或援用證據不當，但除去該證
    據仍應為同一事實之認定），皆難謂係具體理由，俾與第二
    審上訴制度旨在請求第二審法院撤銷、變更第一審不當或違
    法之判決，以實現個案救濟之立法目的相契合，並節制濫行
    上訴（最高法院97年度臺上字第892號刑事判決參照）。次
    原審法院認為上訴不合法律上之程式者，應以裁定駁回之。
    第二審法院認為上訴書狀未敘述理由或上訴有第三百六十二
    條前段之情形者，應以判決駁回之。又分別為刑事訴訟法第
    三百六十二條、第三百六十七所明定。再第三百六十七條之
    判決，得不經言詞辯論為之。同法第三百七十二條亦定有明
    文。
二、本件原判決以被告甲○○有多次竊盜之前科紀錄，猶不知悔
    改，復於下列時、地，竊取他人財物：(1)、98年4月7日上午
    7時40分許，在苗栗縣公館鄉五谷村五谷57號之13號前，以
    自備鑰匙，竊取丁○○所有車牌號碼MI─9982號自用小客車
    。(2)於98年4月10日上午6時許，至臺中縣大里市○○里○○
    路9巷13號，自後門拉開扣環侵入住宅（侵入住宅部分未據
    告訴），竊取乙○○所有之32吋液晶電視1臺。(3)於98年4月
    10日下午5時許，在苗栗縣造橋鄉○○路19號，以自備鑰匙
    ，竊取戊○○所有車牌號碼W7─7233號自用小客車。(4)、與
    綽號「小林」之成年男子，於98年8月25日凌晨4時許，至苗
    栗縣苗栗市○○街427巷12號「大眾玉石坊」，由甲○○持
    其所有在客觀上足供兇器使用之鉗子，以破壞後門鐵窗之方
    式，踰越窗戶侵入屋內（未據告訴），共同竊取丙○○所有
    古董手錶約20餘個。前揭各犯罪事實，均業據被告甲○○坦
    承不諱，且有被害人丁○○等四人於警詢時之證述、臺北縣
    政府警察局鑑驗書影本、內政部警政署刑事警察局鑑驗書影
    本等證據附卷可稽。足證被告自白與事實相符，其竊盜犯行
    ，均堪以認定。並審酌被告年富力壯，不思努力工作賺取生
    活所需，反貪圖他人財物，犯下四件竊案，嚴重破壞當地社
    會治安，迄今仍未與被害人成立民事和解，雖其犯後能坦白
    承認，然以目前宵小橫行之不安社會，為保護廣大善良百姓
    身家財產安全，遏阻竊案一再發生，量刑自不宜過寬，並斟
    酌竊得財物價值之高低，犯罪情節之輕重等一切情狀，分別
    量處有期徒刑陸月、捌月、陸月、壹年，並定其應執行刑為
    有期徒刑貳年陸月。已詳述所憑之證據及其認定之理由。經
    形式上觀察，核無不合。
三、上訴人即被告甲○○（下稱被告）上訴意旨略以：伊已心生
    悔悟，並決心痛改前非，並坦認犯行，犯後態度良好，且竊
    得財物價值低微，原審量刑過重，並定應執行刑亦違反比例
    原則，又漏引刑法第53條云云。惟查：
(一)、按刑之量定，係實體法上賦予法院得為自由裁量之事項，倘
    未逾越法律所規定之範圍，或濫用其權限，即不得任意指摘
    為違法，又定執行刑，係以各宣告刑為基礎，宣告多數有期
    徒刑者，於各刑中之最長期以上，各刑合併之刑期以下，定
    其刑期，刑法第51條第5款定有明文。原審審酌被告甲○○
    年富力壯，不思努力工作賺取生活所需，反貪圖他人財物，
    犯下四件竊案，嚴重破壞當地社會治安等一切情狀，分別量
    處有期徒刑陸月、捌月、陸月、壹年，並定其應執行刑為有
    期徒刑貳年陸月，已詳如前述，顯已斟酌刑法第57條各款所
    列情狀而未逾越法定刑度，而所定之應執行刑亦在各刑合併
    之刑期以下。其量刑及定應執行刑均難認有何違法或不當之
    處，且無輕重失衡之情形。
(二)、次按數罪併罰，分別宣告多數有期徒刑者，於各刑中之最長
    期以上，各刑合併之刑期以下，定其刑期。刑法第51條第5
    款前段規定甚明（最高法院80年度臺非字第136號裁判要旨
    參照），刑法第53條所謂數罪併罰，有二裁判以上者，依第
    51條之規定，定其應執行之刑，係指二以上之確定裁判，定
    其應執行之刑而言。依上開說明，原審判決就被告所犯四罪
    依刑法第51條第5款定應執行刑，於法並無不合，且並無適
    用刑法第53條之餘地。
四、被告上訴意旨泛稱原審判決量刑及定應執行刑均屬過重、適
    用法條漏引刑法第53條云云，惟未提出新事證以供調查，亦
    未依據卷內之訴訟資料，指摘原審判決有何足以影響判決本
    旨之不當或違法，而構成應予撤銷之具體事由，徒憑己意漫
    指原審判決不當，尚不足以動搖原審判決認定犯罪事實及量
    刑之基礎，難認係得上訴第二審之具體理由。依上揭說明，
    被告提起之第二審上訴為不合法律上程式，爰不經言詞辯論
    ，判決駁回上訴。
據上論斷，應依刑事訴訟法第三百六十七條前段、三百七十二條
，判決如主文。
中    華    民    國    99    年    6     月    30    日
            刑事第四庭    審判長法  官  洪  耀  宗
                                法  官  許  文  碩
                                法  官  蔡 王 金 全
上列正本證明與原本無異。
不得上訴。
                                書記官  金  珍  華
中    華    民    國    99    年    7     月    1     日

司法院資訊處製作；財團法人民間司法改革基金會備份。
